【裁判字號】    90,訴,392
【裁判日期】    900802
【裁判案由】    毒品危害防制條例
【裁判全文】
臺灣彰化地方法院刑事判決                            九十年度訴字第三九二號
    公  訴  人  臺灣彰化地方法院檢察署檢察官
    被      告  甲○○
右列被告因違反毒品危害防制條例案件，經檢察官提起公訴（八十九年度毒偵字第五
０九七、四七０六號），本院判決如左：
    主      文
甲○○連續施用第一級毒品，處有期徒刑捌月。
扣案之海洛因壹包（淨重零點零貳公克），沒收銷燬之；注射針筒貳支沒收。
    事      實
一、甲○○前因施用毒品案件，先後二次經本院裁定送觀察、勒戒後，均認無繼續施
    用毒品之傾向，由台灣彰化地方法院檢察署檢察官分別於民國八十九年五月二日
    以八十九年度毒偵字第二一八八號，及八十九年六月二十七日以八十九年度毒偵
    字第三０六八號為不起訴處分確定。詎仍不知悔改，復基於概括之犯意，自八十
    九年九月初起至同年十月三日止，以將海洛因置於針筒內注射之方式，在彰化縣
    和美鎮○○里○○路二四五號原住處內，連續施用第一級毒品海洛因多次。嗣於
    八十九年九月十六日上午九時三十分許，在上址為警查獲，並當場扣得其所有之
    注射針筒一支；又於同年十月六日上午十一時五十五分許，在上址為警查獲，並
    扣得其所有之海洛因一包（淨重零點零二公克）、注射針筒一支等物。
二、案經彰化縣警察局鹿港分局報請臺灣彰化地方法院檢察署檢察官偵查起訴。
    理      由
一、右揭事實，業據被告甲○○於本院審理中坦承不諱，並有海洛因一包（淨重零點
    零二公克）、注射針筒二支扣案可稽，復有法務部調查局鑑定通知書一紙足供參
    佐。且被告於前揭時地獲案後，經警採其尿液送驗結果，係呈嗎啡陽性反應，有
    彰化縣衛生局煙毒尿液檢驗成績書、昭信科技顧問股份有限公司出具之濫用藥物
    陽性檢體檢驗報告一紙在卷為憑。又被告前因施用毒品案件，先後二次經本院裁
    定送觀察、勒戒後，均認無繼續施用毒品之傾向，由台灣彰化地方法院檢察署檢
    察官分別於八十九年五月二日以八十九年度毒偵字第二一八八號，及八十九年六
    月二十七日以八十九年度毒偵字第三０六八號為不起訴處分確定等情，有臺灣高
    等法院被告全國前案紀錄表、台灣彰化地方法院檢察署刑案資料查註紀錄表、不
    起訴處分書二份附卷足參。本案事證已臻明確，被告犯行洵堪認定。
二、查被告甲○○前因施用毒品案件，經二次送交觀察、勒戒，均認無繼續施用毒品
    之傾向，由檢察官分別為不起訴處分後，復三犯施用海洛因犯行，核其所為，係
    犯毒品危害防制條例第十條第一項之施用第一級毒品罪。被告於施用前後持有海
    洛因之低度行為，應為施用之高度行為所吸收，不另論罪。又其多次施用第一級
    毒品犯行，時間緊接，方法相同，觸犯構成要件相同之罪名，顯係基於概括之犯
    意反覆為之，應依連續犯之規定論以一罪，並依法加重其刑。爰審酌被告已有多
    次施用毒品紀錄，並先後二次送交觀察、勒戒，猶未能決心戒除毒癮，屢屢耽於
    毒害而不思自拔，實有再加教化之必要，惟其犯後尚能坦承犯行，態度堪稱良好
    ，且施用毒品固戕害個人健康至深，然就他人權益之侵害仍屬有限，及其犯罪目
    的、手段、具有高職畢業學歷之智識程度等一切情狀，量處如主文所示之刑，以
    示懲儆。
三、扣案之海洛因一包（淨重零點零二公克）為毒品危害防制條例第二條第二項第一
    款所稱之第一級毒品，應依同條例第十八條第一項前段之規定，沒收銷燬之。而
    注射針筒二支係供犯罪所用之物，且為被告所有，業據其供明在卷，應依刑法第
    三十八條第一項第二款之規定，宣告沒收。至扣案之煙頭一支，經送法務部調查
    局檢驗結果，其中並無任何毒品反應，有該局檢驗通知書一紙在卷足憑，且被告
    係以注射方式施用海洛因，亦非摻入香煙中吸食，則該煙頭自無從證明與本案犯
    行有何直接關聯，應無沒收必要；另陶瓷瓶一個則無證據證明係裝盛海洛因之用
    ，被告亦稱僅為用以裝珍珠粉，亦難認係犯罪工具，自毋庸予以沒收。
四、併案意旨（台灣彰化地方法院檢察署九十年度毒偵字第二九四０號）另以：被告
    甲○○於九十年七月三日或其前三日內某時，在不詳地點施用第一級毒品海洛因
    ，因認其另涉有毒品危害防制條例第十條第一項之罪，而與前揭論罪科刑部分有
    連續犯之裁判上一罪關係等語。然查：併案事實所指犯罪時間，相距被告前揭於
    八十九年九、十月間施用海洛因之時，相距將近一年之遙，其間被告並曾進入戒
    治處所施予強制戒治，先後犯行顯已由於戒治處分之執行而切斷其犯罪之連續性
    ，要難謂被告於犯罪之始即有概括犯意可言。是該併案部分縱若成立犯罪，亦與
    本案無從論以連續犯之關係，非為起訴效力所及，本院不得逕予論究。應俟本案
    確定後，退由台灣彰化地方法院檢察署另為適法之處理，附此敘明。
據上論斷，應依刑事訴訟法第二百九十九條第一項前段，毒品危害防制條例第十條第
一項、第十八條第一項前段，刑法第十一條前段、第五十六條、第三十八條第一項第
二款，判決如主文。
本案經檢察官簡燕子到庭執行職務。
中      華      民      國      九十     年     八      月      二      日
                                  臺灣彰化地方法院刑事第三庭
                                      法      官  高  文  崇
右正本證明與原本無異。
如不服本判決，應於判決送達後十日內向本院提出上訴狀( 須附繕本 )。
                                      法院書記官  謝  志  鑫
中      華      民      國      九十     年     八      月      六      日
毒品危害防制條例第十條：
施用第一級毒品者，處六月以上五年以下有期徒刑。
施用第二級毒品者，處三年以下有期徒刑。


司法院資訊處製作；財團法人民間司法改革基金會備份。
